臺灣屏東地方法院刑事判決　　　　　　　95年度訴字第1055號
公　訴　人　臺灣屏東地方法院檢察署檢察官
被　　　告　乙○○
指定辯護人　本院公設辯護人　丙○○
上列被告因違反槍砲彈藥刀械管制條例案件，經檢察官提起公訴
（95年度偵字第5264號），本院判決如下：
    主  文
乙○○無罪。
    理  由
一、公訴意旨略以：被告乙○○基於未經許可持有具有殺傷力改
    造手槍之犯意，於民國94年12月10日，在屏東縣潮州鎮○○
    路209 巷15號住處，由陳詠嵐（業已死亡）交付已更換土造
    金屬槍管之仿BERETTA 廠M9型半自動手槍製造之改造槍枝1
    支（槍枝管制編號0000000000，具殺傷力）、彈匣1 個及子
    彈8 顆（已遺失），乙○○因而持有；嗣於95年8 月30日20
    時許，為警持搜索票在其屏東縣潮州鎮○○路209 巷15號住
    處執行搜索，查扣其持有之第一級毒品海洛因5 包（毛重
    4.1 公克）、安非他命4 包（毛重18.5公克，其涉違反毒品
    危害防制條例罪嫌部分，另案偵辦），翌日凌晨2 時許，乙
    ○○帶同員警於屏東縣潮州鎮○○路「814 超商」旁之空地
    ，查獲以報紙包裝之上開改造槍枝1 支、彈匣1 個。因認被
    告涉犯槍砲彈藥刀械管制條例第8 條第4 項之未經許可持有
    可發射金屬或子彈具有殺傷力之各式槍砲罪嫌等語。
二、按犯罪事實應依證據認定之，無證據不得認定犯罪事實；又
    不能證明被告犯罪或其行為不罰者，應諭知無罪之判決，刑
    事訴訟法第154 條第2 項第301 條第1 項分別定有明文。
    本件公訴人認被告有上述持有槍、彈之犯行，無非以被告於
    警詢、偵查中之自白、扣案槍枝及認該槍枝具殺傷力之鑑定
    報告等為據。訊據被告乙○○固於本院準備程序第一次訊問
    時坦承犯行，但嗣於本院準備程序第2 次訊問及本院95年度
    感裁字第26號案件審理時，即一再堅詞否認，辯稱該扣案之
    槍枝並非伊所持有，雖然持有一支手槍，但實係無殺傷力，
    無法發射子彈之玩具槍，其曾於與蘇俊龍互毆時拿出要嚇蘇
    俊龍，但於互毆時遭蘇俊龍方之友人陳俊偉搶下，嗣其雖取
    回該玩具手槍，但隨即將之丟棄，而該支扣案之改造手槍係
    警察於查獲其持有毒品後，另以移送其與其他友人涉嫌販賣
    毒品為由威脅，要求其交出具殺傷力之槍枝時，其遂在派出
    所中以電話向陳東立商借陳東立所有之玩具槍，並相約由陳
    東立將該玩具槍放在泗林公墓之萬應公廟旁，嗣其與警員一
    同前往該處起出該支玩具槍後，經警員檢視結果，認顯為玩
    具槍而無殺傷力，遂逕行將該支玩具槍丟棄，又因其無法取
    得並交付警方有殺傷力之槍枝，遂由警方另行取得扣案槍枝
    ，並放在前述「814 」超商旁，要其承認該槍為其所有，其
    因恐果遭警移送販賣毒品犯行，遂向警方、檢察官及法院承
    認持有該支改造手槍等語。經查，被告所涉前述持有具殺傷
    力之改造槍枝非行，固經其於警詢、偵查及本院準備程序第
    一次訊問時坦承不諱，並有扣案槍枝及槍枝之鑑定報告可憑
    ，是該扣案槍枝確為具有殺傷力之槍枝一節，固無疑問，然
    關於該槍是否果有被告所持有並進而交付與警方一節，則有
    下列可疑之處：
  (一)公訴意旨所述被告之犯罪事實，業經警方以同一犯罪事實移
    送被告感訓處分，並認被告自94年12月間即自陳詠嵐處取得
    扣案手槍及子彈，嗣並於與蘇俊龍互毆時曾取出試圖對空鳴
    槍未果等情，已經警方敘明於本院95年度感裁字第26號感訓
    處分案件之移送書，並有該感訓處分案件所附被告之警詢筆
    錄可憑，且經該感訓處分案件之承辦警員賴宏偉於96 年1月
    29日本院95年度感裁字第26號訊問時結證明確。但若被告果
    自94年12月間即持有具殺傷力之槍彈，並有意持之為惡，衡
    情顯無理由於嗣後95年6 月間前往上述花田囍事KTV 鬧事砸
    店、於同年7 月間毆打羅文億、於同年8 月間前往陳月娘經
    營之鱔魚麵店前叫囂及毀損招牌時，均未曾攜帶或使用該槍
    彈，卻持棍或徒手為上述非行，此有本院95年度感裁字第26
    號卷可憑，是公訴意旨之指述，即有可疑。
  (二)被告於警詢及本案偵查中均供稱，其於95年7 月底持該槍於
    與蘇俊龍發生衝突後，即將該槍放置在上述814 超市旁之空
    地上，迄同年8 月30日夜間為警查獲等語，然徵諸警卷所附
    查獲該槍枝時所拍之照片及本院於95年度感裁字第26號案件
    審理中前往該處勘驗結果，該起槍地點位在814 超市○○○
    ○道旁，為814 超市之停車場，距離人行道約僅有2 步之距
    離，起獲槍枝時該停車場尚未有柵欄圈圍，可直接與人行道
    相通，附近有數名攤販營業，不遠處並有一家網咖店，該處
    經過之人、車均甚多，衡情若被移送人果有藏匿該槍枝之意
    ，顯不可能將之藏放於易於為人發現之該處，亦不可能置放
    該處長達一個月的時間內未被任何人拾獲或移動。又依證人
    即承辦警員李宏發於96年1 月29日本院95年度感裁字第26號
    審理中結證所稱，其帶同被移送人前往上開地點起獲該槍枝
    時，該槍枝係以警卷照片所示之報紙包裹等語，但觀諸本院
    95年度感裁字第26號卷附，承辦警員賴宏偉所提出現場查獲
    槍枝時之照片所示，該張包裹槍枝之報紙係95年8 月23日所
    出刊，是若被告果於95年7 月間即將該槍以報紙包裹藏放於
    上開地點，顯不可能係以95年8 月間之報紙包裹，故被告前
    述自白藏放槍枝情節，顯有可疑，難以遽信。
  (三)本案承辦警員所以知悉被告持有槍枝，係因被告於95 年7月
    間與蘇俊龍鬥毆後，參與械鬥之人曾經告訴承辦員警，故屏
    東縣警察局潮州分局光華派出所之員警始追查被告涉嫌持有
    槍枝一案，然警方於查扣該槍枝前，並無其他關於被告曾於
    何時持有該槍枝為他人看見，或該槍枝之型式、顏色、殺傷
    力等相關資料等情，已經證人即承辦警員甲○○及光華派出
    所所長賴宏偉於本院治安法庭結證陳明，然經本院治安法庭
    法官訊問被告與蘇俊龍方鬥毆時在場之證人江三泉、陳俊偉
    、林鐘順結果：
  (1)證人江三泉結證稱：當天晚上其在住家外見到被告與他人鬥
    毆，隨即見被告拿出一把槍，之後見到該槍掉在地上，其因
    恐發生意外，遂上前拾起該槍，待雙方衝突結束後，其即將
    該槍交還被告，但其撿起該槍時，該槍並無彈匣，嗣後其亦
    未在現場附近撿到彈匣等語。
  (2)證人陳俊偉結證稱：被告與蘇俊龍方鬥毆時，其曾將被告手
    上之槍枝搶下，嗣交給江三泉，再由江三泉交還被告方之人
    ，其將槍搶下時，曾看該槍並無彈匣，且其搶下的槍槍管是
    黑色的等語，核與其於蘇俊龍涉嫌持有槍枝及重傷害被告之
    案件警詢中所述大致相符。
  (3)證人林鐘順結證稱：95年7 月25日晚間，其在江三泉住處外
    與江三泉泡茶聊天，嗣見到被告等約10人在互毆，並見到被
    告人拿出一把槍朝上示威，當時其距離被告互毆處約僅有5
    公尺，其有見到被告所持之槍枝槍管是黑色的等語。
  (4)上述3 名證人中，江三泉及林鐘順係被告與他人械鬥時之旁
    觀者，與被告並無交情亦無怨隙，而陳俊偉為蘇俊龍方之友
    人，是其三人衡情均無理由迴護被告，況於本院於95年度感
    裁字第26號案件審理時訊問關於所見被告持有槍枝槍管之顏
    色前，未曾提示扣案槍枝或照片，其中證人陳俊偉、林鐘順
    更為本院95年度感裁字第26號案件審理時依職權所傳訊，是
    渠等均顯不可能預知法院將詢問此節，亦無從知悉扣案槍枝
    槍管之顏色，是該三名證人之證詞，均應可採信。然本件扣
    案之槍枝，其槍管為全部是銀色，僅握柄部分為黑色，是證
    人等所見到被告於與蘇俊龍鬥毆時所持之槍枝，顯非本件之
    扣案槍枝。故被告前述自白稱其於與蘇俊龍鬥毆後，即將槍
    枝藏放於814 超市旁，嗣為警起獲等情，顯與事實不符。
  (四)本院95年度感裁字第26號案件之承辦員警賴宏偉、李宏發、
    甲○○等人均於該案件審理時到庭結證稱，於被告自行帶同
    起出扣案槍枝前，警方並不知道被告究持有何種槍枝或是否
    有殺傷力，而所謂曾見到被告持槍之相關人員，警方均無資
    料等語。則被告若果已將該槍枝藏放於上述814 超市外，復
    無人指控被告涉犯持有具殺傷力槍枝之犯行，其大可堅詞否
    認有持槍行為，縱警方嗣後果於該超市外拾獲該支有殺傷力
    之手槍，亦顯無證據可以證明為被告所持有，被告顯無理由
    平白承認持有該槍枝。
  (五)被告於95年8 月30日晚間8 時，因持有毒品在屏東縣潮州鎮
    ○○路209 巷15號處為警查獲後，隨於晚間8 時30分被帶回
    光華派出所，並於晚間11時左右供承持有槍枝，再帶警員前
    往泗林公墓起出一支玩具手槍，被告曾稱，其與蘇俊龍鬥毆
    時所持即為該玩具槍，但警方不信，被告始再供稱係放在81
    4 超市旁等情，已經證人即承辦警員李宏發、賴宏偉、甲○
    ○、張智榮於上述感訓案件調查時證述明確，但警方偵辦上
    述犯罪事證之經過，卻有下列不符法律規定及事理之處：
  (1)證人即警員李宏發先於本院95年度感裁字第26號案件調查時
    證稱，本件所以前往上述三星路209 巷15處沈逸雄住處搜索
    ，係因早知被告經常在該處出入，並有施用毒品習性，嗣又
    獲得線民許智濠檢舉被告居住於該處，並在該處有施用毒品
    之行為，始知被告居住在該處，故以被告涉嫌施用毒品為由
    ，向檢察官及法院申請核發搜索票等語。然經本院於95年度
    感裁字第26號案件審理中傳訊許智濠與李宏發對質結果，許
    智濠結證稱其根本不認識被告，亦未曾向警方檢舉被告，係
    警員李宏發自行制作完所謂「檢舉筆錄」後，逕行要其在筆
    錄上簽名，其並不知道警員要其簽名之筆錄內容為何等語，
    嗣警員李宏發始當庭承認其確係自行偽造許智濠名義之檢舉
    筆錄，實際上該筆錄之內容均為其自行制作，再持該筆錄向
    檢察官及法院申請核發搜索票等情，此有上述感訓案件96年
    1 月29日調查筆錄可稽。是若被告果有持槍或在該處施用毒
    品，並早為警方所知，且有證人目擊，則警方大可循正常合
    法之途徑向法院申請搜索票，而不得亦不必以此非法手段欺
    騙法院以遂其搜索之目的。
  (2)本案警方所以知悉被告可能持有槍枝，係因聽聞曾參與被告
    於95年7 月25日晚間與蘇俊龍械鬥之人提及，所以開始追查
    被告涉嫌持槍之證據，但警方卻不知道該名參與械鬥並見到
    被告持槍的人是誰，亦沒有參與當天械鬥之人之資料，復未
    曾前往該械鬥現場訪查是否有其他目擊者等情，已經承辦警
    員甲○○於96年1 月29日本院95年度感裁字第26號訊問時證
    述明確。然證人既稱曾聽參與當日械鬥之人稱被告有持槍等
    情，即顯不可能不知到該目擊者是誰，亦不可能無法查出該
    目擊者之年籍資料以供本院傳訊，可見警方係故意隱瞞該目
    擊者之身份而不使法院得以訊問；另據證人即承辦警員賴宏
    偉於本院95年度感裁字第26號案件中所提交之查證報告稱，
    係由綽號「賢仔」之人提供線報得知，嗣後並率員「四處」
    查訪本案詳情，則警方既接受「賢仔」提供線報，卻無法告
    訴本院治安法庭關於綽號「賢仔」之姓名、年籍及傳訊方法
    等資料，顯已有所隱匿，再證人賴宏偉稱曾率員四處查訪本
    案，但其卻連住在案發現場之江三泉都未曾詢問，卻稱已「
    四處」查訪，若非已知其他在場之人並已詢問，再故意向法
    院隱瞞，就是極度怠忽查證之職責。再被告與蘇俊龍係在證
    人江三泉上開住處門口鬥毆，並由江三泉撿起被告所掉落之
    槍枝等情，已如前述，故只要警方曾前往現場，向附近之住
    戶稍加詢問，即可知情，並可以該指認之證人筆錄，正當且
    合法地向法院聲請核發搜索票，大可不必偽造筆錄欺騙法院
    ；且若警方曾向江三泉等人詢問，即可以知道被告當天所取
    回之槍枝並無彈匣，顯與扣案槍枝不同，但警方卻捨此不為
    ，寧以非法方式向法院騙取搜索票後，再要求被告供出藏槍
    地點，顯與常情有違。
  (3)本院95年度感裁字第26號案件之承辦警員證稱完全沒有被移
    送人與蘇俊龍械鬥當天在場人之相關資料，故無法對之訊問
    亦無法提供給本院傳訊等情，已經承辦警員甲○○證明，然
    高雄市政府警察局刑事警察大隊於偵辦蘇俊龍涉嫌開槍傷害
    被告一案時，卻能迅速地查明被告與蘇俊龍械鬥時之在場人
    ，並在95年9 月6 日即對於在場之陳俊偉等6 人制作筆錄，
    此有陳俊偉等人之警詢筆錄可憑，然本案件之承辦單位為械
    鬥地點之轄區派出所，對於轄區內之人員應詳細掌握，顯不
    可能於遠在高雄市之警察都已經查明並詢問在場之人後，仍
    不知道在場人員之名單，可見承辦警察單位係故意隱瞞此項
    證據方法，並進而偽造筆錄欺騙法院。
  (4)被告於95年8 月30日遭警逮捕並帶回潮州分局光華派出所後
    ，先於晚間10時33分許，以其行動電話與他人聯絡，並稱警
    方要其繳交槍枝等語，再於晚間11時14分許後，連續以其行
    動電話與陳東立聯絡多次，並約定由陳東立將槍枝放在泗淋
    公墓旁之萬應公廟等情，此有蘇俊龍等人涉犯違反槍砲彈藥
    刀械管制條例案件偵查中，由高雄市政府警察局刑事警察大
    隊對被告監聽時所取得之監聽錄音帶及譯文在卷可憑，而嗣
    後即由警方帶同被告前往泗林公墓區取回前述遭警方丟棄之
    玩具槍等情，亦經被告及證人即警員甲○○、賴宏偉、李宏
    發等人證明。是若被告果如警方所指，係於警方於明確證據
    證明其持有槍枝之情形下，自行供承持槍犯行，顯無必要又
    另向陳東立調借玩具槍充數；反之，被告既有意另向陳東立
    調借玩具槍充數，顯無必要嗣後再向警方供承其曾將扣案槍
    枝「藏放」在上述814 超市停車場。
  (5)證人即承辦警員賴宏偉於本院95年度感裁字第26號案件審理
    時證稱，被告被帶回派出所後，並未老實供出藏槍地點，每
    次供述都不一樣，警方迄隔日凌晨1 、2 點才帶同被告前往
    814 超市起出扣案槍枝，且被逮捕之犯罪嫌疑人應該不能打
    電話對外聯絡，但其卻放任被告自行持行動電話於未受警方
    監督之情形下對外聯絡等語（見本院95年度感裁字第26號案
    件96年1 月29日調查筆錄），而被告於遭警逮捕後，仍可持
    行動電話持續對外聯絡，並於晚間11時許與陳東立聯絡調槍
    事宜，此有前述監聽譯文及錄音帶可稽，是若警方果認為被
    告持有槍枝未被查獲，且遭逮捕後供述不實，衡情自應禁止
    其對外聯絡，更遑論於未受警方監督下之私自對外聯絡，是
    警方之此項偵查作為，顯與常情有違；而被告既如警方所稱
    ，於遭逮捕後一直未老實供承持槍情節，又有機會於派出所
    中自由地以行動電話與外聯絡，其不只無需承認將槍枝放在
    81 4超市外，並大可聯絡他人將該槍枝另作處理或丟棄，而
    使警方無法取得此項對其不利益之證據，是公訴意旨所指被
    告自白其將槍藏放在814 超市外等情，顯有可疑，並可見被
    告所辯，本件槍枝部分係警方要求其先自行調槍交出等情，
    尚非子虛。
  (6)證人即承辦警員甲○○於本院95年度感裁字第26號案件審理
    中結證稱，被告係於95年8 月30日晚間8 時許被帶回派出所
    時，即承認持有槍枝，而被告之警詢筆錄係在前往814 超市
    起出扣案槍枝後才在隔日即31日下午製作等語，則警方既自
    聲請搜索票前即懷疑被告持有槍枝，更於逮捕被告後即持續
    要求被移送人交槍，且持有改造槍枝之刑責（3 年以上10年
    以下有期徒刑）顯遠重於施用第一級毒品罪（5 年以下有期
    徒刑），而警方並於被告警詢筆錄之案由欄載明為毒品及槍
    砲案件，衡諸常情及警方制作筆錄之慣例，自應對於槍枝及
    毒品二項犯罪情節主動先行詢問犯罪嫌疑人，但觀諸被告之
    該次警詢筆錄，警方僅僅詢問其關於涉犯毒品案件之情節，
    嗣於詢問完畢後，再問被告「是否還有涉及不法行為？」後
    ，再由被告供稱「我有非法持有改造槍枝」等情，顯與常情
    有違。
  (7)證人即承辦警員甲○○本院95年度感裁字第26號案件審理中
    結證稱，其曾聽參與上開械鬥之人稱，當時被告所持有槍枝
    之彈匣及子彈有滑落，而其查獲扣案槍枝時，槍枝中僅有彈
    匣，並無子彈等語，而被告之警詢筆錄中亦載明，被告自白
    稱陳詠嵐係交付1 把手槍及彈匣，並無子彈，警方亦未對於
    被告持有之子彈之下落加以詢問，但又在本件公訴意旨中指
    稱被告受陳詠嵐之寄藏而持有8 顆子彈等情，是本案承辦警
    員對於所謂「線報」之內容、被告之自白、向法院移送並陳
    述之事實間，顯有矛盾。
  (8)本案警方先制作前述許智濠名義之不實筆錄，指稱被告係居
    住於屏東縣潮州鎮○○路209 巷15號，且在該處施用毒品，
    進而向法院聲請核發搜索票，再於被告之警詢筆錄上關於被
    告之居住所各載為屏東縣潮州鎮○○路3 號（戶籍地）及屏
    東縣潮州鎮○○路209 巷15號（現住地），並在被告之筆錄
    中記載被告供稱其住處為上述三星路地址，但在同一份筆錄
    中又記載在被告位於屏東縣潮州鎮○○街6 號5 樓之7 之住
    處房間內查獲2 包疑似安非他命之毒品等情，且於被告所涉
    犯之施用毒品案件中，警方卻在警卷所附前往被告位於上述
    華安街住處搜索之照片旁，註記係其往被告「另住處所」搜
    索時之照片，此有被告涉犯毒品案件之警卷影本可憑，可見
    被告究係住在三星路或華安街之址，顯有可疑，但警方既先
    後於搜索時及詢問時均知悉被告有上述華安街居所，卻未曾
    載明於被告之居所欄中，顯係故意隱瞞。
  (9)上開三星路址之房屋於案發時之管領人為沈逸雄，業經沈逸
    雄於警詢及本院95年度感裁字第26號案件審理中結證陳明，
    是關於被告究有無居住於該處，沈逸雄應知之最詳，然沈逸
    雄於該感訓案件警詢及偵查中卻均證稱，被告係因家中房間
    太少住不下，所以自95年6 月間起寄住於上述三星路址之房
    屋，之前未曾住在該處等語，各有沈逸雄之警、偵訊筆錄可
    憑，然沈逸雄於本院95年度感裁字第26號案件調查時結證稱
    ，被告從未居住在該處過，僅偶而在該處客廳待通宵未回家
    ，其所以於警、偵訊中稱被告自95年6 月間即住在該處，係
    受警員甲○○之要求等情，是證人沈逸雄此部分證詞顯有矛
    盾，其前稱被告自95年6 月間起居住在該處等情，已有可疑
    。而關於沈逸雄於警、偵訊中此部分關於被告寄住該處時間
    之證詞，警方及檢察官既未曾質疑，則若依此項證據方法，
    被告既係自95年6 月間起始住在上述三星路址之房屋，之前
    未曾住在該處，顯不可能在94年12月間在該處收受陳詠嵐交
    付之毒品及槍枝，是被告「於94年12月間在三星路209 巷15
    號收受陳詠嵐交付之槍枝」之自白，顯與其自白及沈逸雄之
    證詞矛盾而有可疑。
  (10)被告實際上與其父居住於屏東縣潮州鎮○鎮○○街6 號5 樓
    之7 ，且每天都會回家，未曾住在前述三星路址，而該華安
    街住處僅有被告與其父吳水波二人同住，其姐吳秀娟並不住
    在該處，於95年8 月30日晚間，警方帶同被告回華安街住處
    搜索時，被告之父、姐二人均在場，但警方搜索後，未曾讓
    其二人看搜索筆錄，亦未曾讓其二人在搜索筆錄上簽名等情
    ，已經證人即被告之父、姐吳水波、吳秀娟當庭結證明確，
    核與被告所供一致，然觀諸本院95年度感裁字第26號案件卷
    附之搜索扣押筆錄，在場人欄僅有被告一人簽名，復未曾提
    及被告之父姐均在場，其記載已有不實。再關於被告是否曾
    住在上述三星路址之房屋一節，經本院於95年度感裁字第26
    號案件審理中，依職權傳訊案發時亦同在上述三星路址房屋
    內之沈逸雄、陳慶良、陳信弘、詹志富、李家福等人，證人
    沈逸雄、陳慶良、陳信弘均結證稱，該處僅有沈逸雄與許淳
    芢二人居處，被告從來未曾住在該處，亦不曾在該處見過陳
    詠嵐等語，證人李家福則證稱，係偶而去該處，但未在該處
    見過被告，且其住在被告前開華安街居所附近，其知道被告
    搬至該處，並曾見過被告會到華安街之居所等語，證人詹志
    富證稱，其平均約每週去前開三星路址房屋找沈逸雄一次，
    大約都是在晚上6 、7 點時去，但未曾在該處見過被告等語
    ，而被告自95年8 月30日為警逮捕後，即因違反選舉罷免法
    案件隨即送監執行，迄同年12月6 日改由本院治安法庭留置
    ，再於96年2 月6 日改由本案羈押迄今，此有被告之前科表
    等在卷可憑，再經本院治安法庭依職權調閱被告在監所之接
    見及監聽記錄，被告於在監及在押期間，完全未曾與前來接
    見之人提及、勾串關於其實際居住所之事，此有台灣屏東看
    守所所提出之接見紀錄及監聽錄音、譯文等附卷可憑，是上
    述證人等顯不可能預先知道本院治安法庭將就此節訊問渠等
    ，亦不可能預先就被告之實際居所為勾串，是渠等此部分證
    詞均曾可採信，則被告既未曾居住在該處，則其警、偵訊中
    所自白稱在該處收受陳詠嵐交付之槍枝等情，即有可疑。
  本案警方於前述三星路址之房屋搜索後，除逮捕被告外，並
    帶同沈逸雄、沈逸雄之女友、陳信弘、陳慶良、陳瑛杰、詹
    志富、詹志富之女友、李家福等人回光華派出所等情，已經
    證人沈逸雄、陳信弘、陳慶良、李家福、詹志富等人於本院
    95年度感裁字第26號案件審理中結證明確，而證人即承辦警
    員張智榮亦結證稱當天帶回8 、9 人等情，然訊諸證人即承
    辦警員賴宏偉、甲○○卻各證稱當天僅帶回，5 人、6 人，
    顯與事實不符。且關於以何名義將沈逸雄等人帶回派出所一
    節，證人即承辦警員甲○○於本院審理時卻證稱係為「協助
    調查」（見本院96年7 月31日審理筆錄第7 頁），並無任何
    跡證顯示除被告外有他人涉有犯罪之嫌，但本案除沈逸雄外
    ，警方未曾詢問其他被帶回所之任何一人或制作筆錄，亦未
    在搜索筆錄上記載搜索時除被告及沈逸雄外，尚有陳慶良等
    人在場，其記錄已有不實；再警方於無任何正當理由情形下
    ，讓該其他人等留置於派出所中迄晚間12時許，此經證人甲
    ○○、李宏發、賴宏偉、張智榮等人結證明確，是警方既無
    任何跡證懷疑被告外之他人涉有犯罪之嫌，又無任何事項有
    待詢問，卻逕行將陳信弘等人帶回派出所，顯與常情有違，
    則被告所稱，警方係以移送其他人等共同持有毒品為由，要
    其交出槍枝等情，即非全無可信。
  被告與陳慶良等人被帶回光華派出所後，被告、陳慶良、陳
    信弘均被帶入所長賴宏偉之辦公室中，警察即對其3 人稱，
    要找朋友交出槍枝，否則要將在場人全部以毒品罪移送，嗣
    即由其3 人在所長辦公室內以行動電話與他人聯絡調槍事宜
    ，之後被告表示有1 支可以射擊BB彈的槍可以交出，隨即由
    警察將被告帶出，並帶回1 支玩具槍等情，已經陳慶良、陳
    信弘於本院95年度感裁字第26號案件審理中結證明確，並有
    被告、陳慶良、陳信弘於95年8 月30日晚間之通聯紀錄附卷
    可憑，核與被告之辯解及前述高雄市政府警察局刑警大對之
    監聽內容相符，且被告自案發後即遭送監執行、留置、羈押
    ，其在監所內之對話通話內容全未曾提及曾與陳慶良、陳信
    弘一同在所長辦公室內調槍等情，顯不可能有機會與陳慶良
    、陳信弘等人就此節為勾串，已如前述，可見證人陳慶良、
    陳信弘等人之上開證詞非虛，是被告若果持有扣案槍枝，並
    於警詢中自白持槍，且自願交出，顯不可能再有陳慶良、陳
    信弘等人於派出所中調槍之情事，故被告及證人陳慶良、陳
    信弘所稱，警方以要移送全部在場人毒品罪嫌要脅，命被告
    調槍交出一節，即非全無可信。
  (六)綜上所述，公訴意旨指被告涉嫌持有槍枝一節，既有前述有
    違事理及可疑之處，無法使本院相信其確此部分犯行，復查
    無其他積極證據足認被告有此部分犯行，既不能證明被告犯
    罪，揆諸上開說明，自應諭知被告無罪之判決，以免冤抑。
據上論斷，應依刑事訴訟法第301 條第1 項，判決如主文。
中　　華　　民　　國　　96　　年　　8 　　月　　14　　日
                  刑事第四庭    審判長法  官  莊鎮遠
                                      法  官  王以齊
                                      法  官  王炳人
以上正本證明與原本無異。
如不服本判決應於收受本判決送達後十日內向本院提出上訴書狀，
其未敘述上訴理由者，並得於提起上訴後十日內向本院補提理由
書狀（均須按他造當事人之人數附繕本）「切勿逕送上級法院」
中　　華　　民　　國　　96　　年　　8 　　月　　15　　日
                                書記官  潘豐益
